臺灣臺北地方法院刑事判決
111年度審訴字第386號
公  訴  人  臺灣臺北地方檢察署檢察官
被      告  鄒懿威



選任辯護人  李庭綺律師
            蔡淳宇律師
上列被告因違反洗錢防制法等案件，經檢察官提起公訴（111年
度偵緝字第79號、110年度偵字第2077號）及移送併辦（111年度
偵字第5244號），被告於準備程序中就被訴事實為有罪之陳述，
經本院告以簡式審判程序之旨，並聽取當事人之意見後，經本院
合議庭裁定，由受命法官獨任行簡式審判程序，並判決如下：
    主      文
鄒懿威幫助犯詐欺取財罪，處有期徒刑貳月，如易科罰金，以新
臺幣壹仟元折算壹日。緩刑貳年，並應於緩刑期間內，依附件二
所示本院一一一年度審附民移調字第六八九號調解筆錄之內容給
付。
    事實及理由
一、按簡式審判程序之證據調查，不受第159條第1項之限制，刑
    事訴訟法第273條之2定有明文，是於行簡式審判程序之案件
    ，被告以外之人於審判外之陳述，除有其他不得做為證據之
    法定事由外，應認具有證據能力，合先敘明。
二、本件犯罪事實及證據，除證據部分補充被告鄒懿威於本院審
    理中之自白外，均引用如附件一所示檢察官起訴書及併辦意
    旨書之記載。
三、應適用之法律及科刑審酌事由　　　　
㈠、核被告所為，係犯刑法第30條第1項前段、第339條第1項之幫
    助詐欺取財罪。
㈡、被告以一行為提供帳戶予詐欺集團，同時幫助詐欺集團詐欺
    數被害人，係以一行為觸犯數罪，為想像競合犯，應依刑法
    第55條規定從一重之幫助詐欺取財罪處斷。
㈢、被告係對正犯資以助力而實施犯罪構成要件以外之行為，為
    幫助犯，爰依刑法第30條第2項之規定，按正犯之刑減輕之
    。
㈣、爰以行為人之責任為基礎，審酌被告提供金融帳戶供詐欺集
    團使用之犯罪情節，兼衡被害人受損金額，及被告於本院準
    備程序及審理中坦承犯行之犯後態度，而被告已與到庭之被
    害人江佳穎調解成立並持續履行給付中，有調解筆錄及轉帳
    資料附卷可參，並參酌其高職肄業之智識程度，自述目前從
    事飯店房務工作，月收入約新臺幣（下同）2至3萬元，需扶
    養子女及罹患憂鬱症之生活狀況等一切情狀，量處如主文所
    示之刑，並諭知易科罰金之折算標準，以示懲儆。
四、被告前未曾因故意犯罪受有期徒刑以上刑之宣告，有本院被
    告前案紀錄表在卷可參，有臺灣高等法院被告前案紀錄表在
    卷可憑。衡被告因一時失慮，而罹刑典，犯後於本院準備程
    序及審理中坦承犯行，並與到庭之被害人江佳穎調解成立，
    經江佳穎表明對於予被告緩刑無意見等語（見本院卷第68頁
    ），足認其經此偵審程序及刑之宣告後，應已知所警惕而無
    再犯之虞，是本院認所宣告之刑以暫不執行為適當，爰依刑
    法第74條第1項第1款規定，予以宣告緩刑如主文所示，以啟
    自新。另為使被告能謹記本次教訓且填補其行為對被害人造
    成之損害，以發揮附條件緩刑制度之立意，期符合本案緩刑
    目的，爰併依同法第74條第2項第3款規定，命其於緩刑期間
    內依附件二即其與被害人調解成立之內容給付賠償金。又以
    上為緩刑宣告附帶之條件，依刑法第75條之1第1項第4款規
    定，違反上開之負擔情節重大，足認原宣告之緩刑難收其預
    期效果，而有執行刑罰之必要者，得撤銷其緩刑之宣告，併
    此敘明。
五、起訴及併辦意旨雖認被告所為另涉犯刑法第30條第1項前段
    、洗錢防制法第14條第1項之幫助洗錢罪嫌等語。惟查，被
    害人遭詐欺後匯入本案被告提供帳戶內之款項，係經詐欺集
    團不詳成員以轉帳方式匯出至其他帳戶，仍可追查款項轉出
    後之流向，與洗錢隱匿詐欺所得財物去向之構成要件行為未
    合，被告自無成立幫助洗錢之餘地。然上述部分如成立犯罪
    ，因與上開所犯幫助詐欺取財有罪部分有想像競合犯之裁判
    上一罪關係，爰不另為無罪之諭知。
據上論斷，應依刑事訴訟法第273條之1第1項、第299條第1項前
段、第310條之2、第454條第2項，刑法第339條第1項、第30條第
1項前段、第2項、第41條第1項前段、第74條第1項第1款、第2項
第3款，刑法施行法第1條之1第1項，判決如主文。
本案經檢察官高文政提起公訴及移送併辦，檢察官謝雨青到庭執
行職務。
中　　華　　民　　國　　111 　年　　6 　　月　　24　　日
                    刑事第二十庭法  官    謝欣宓
上正本證明與原本無異。 
如不服本判決應於收受送達後20日內向本院提出上訴書狀，並應
敘述具體理由；其未敘述上訴理由者，應於上訴期間屆滿後20日
內向本院補提理由書（均須按他造當事人之人數附繕本）「切勿
逕送上級法院」。告訴人或被害人如對於本判決不服者，應具備
理由請求檢察官上訴，其上訴期間之計算係以檢察官收受判決正
本之日期為準。因疫情而遲誤不變期間，得向法院聲請回復原狀
。
                                書記官    朱俶伶　
中　　華　　民　　國　　111 　年　　6 　　月　　24　　日
附錄本案論罪科刑法條
中華民國刑法第30條
（幫助犯及其處罰）
幫助他人實行犯罪行為者，為幫助犯。雖他人不知幫助之情者，
亦同。
幫助犯之處罰，得按正犯之刑減輕之。
中華民國刑法第339條
（普通詐欺罪）
意圖為自己或第三人不法之所有，以詐術使人將本人或第三人之
物交付者，處5年以下有期徒刑、拘役或科或併科50萬元以下罰
金。
以前項方法得財產上不法之利益或使第三人得之者，亦同。
前二項之未遂犯罰之。
洗錢防制法第14條
有第二條各款所列洗錢行為者，處7年以下有期徒刑，併科新臺
幣5百萬元以下罰金。
前項之未遂犯罰之。
前二項情形，不得科以超過其特定犯罪所定最重本刑之刑。
附件一：
臺灣臺北地方檢察署檢察官起訴書
                                     111年度偵緝字第79號
                                     110年度偵字第2077號
　　被　　　告　鄒懿威　男　19歲（民國00年0月0日生）
　　　　　　　　　　　　住臺北市○○區○○路○段00號2樓(  臺北市○○區○○○○○0
                        居○○市○○區○○○路0段0巷0號
　　　　　　　　　　　　國民身分證統一編號：Z000000000號
上列被告因詐欺案件，已經偵查終結，認應該提起公訴，茲將犯
罪事實及證據並所犯法條分敘如下：
　　　　犯罪事實
一、鄒懿威能預見任意將所有之金融機構帳戶資料交付他人，足
    供他人用為詐欺取財犯罪後收受被害人匯款，以遂其掩飾或
    隱匿犯罪所得財物目的之工具，竟基於縱所提供之帳戶被作
    為掩飾詐欺取財不法犯罪所得去向及幫助他人詐欺取財亦不
    違背其本意之不確定故意，於民國110年年3月至5月間，在
    新北市蘆洲區某停車場，將其申辦之安泰商業銀行帳號000-
    00000000000000號帳戶(下稱本案帳戶)提供予詐欺集團使用
    。嗣該詐欺集團之不詳成員，即共同意圖為自己不法之所有
    ，基於詐欺之犯聯絡，分別於：
(一)於110年4月30日，以LINE ID「楊俊宏」對彭翎佯稱投資「
    國聯資本」網站(網址：https：//OOOOOOOOOOOOO)可以獲利
    ，使彭翎陷於錯誤，於同年5月11日匯款新臺幣(下同)80萬
    元至本案帳戶。
(二)於110年5月4日，假冒臺灣銀行理財專員「林清允」而以LIN
    E對江佳穎誆稱進行LCG APP並投入款項可以獲利，使江佳穎
    陷於錯誤，於同年5月11日匯款30萬元至本案帳戶。嗣彭翎
    、江佳穎發覺有異，始悉受騙。
二、案經彭翎訴由屏東縣政府警察局東分局及江佳穎訴由桃園市
    政府警察局八德分局報告偵辦。
　　　　證據並所犯法條
一、證據清單及待證事實
編號 證據名稱 待證事實 1 被告鄒懿威於偵查中之供述 坦承本案帳戶為伊所申辦，並於110年3月至5月間在新北市蘆洲區某停車場，將帳戶存摺、提款卡、提款密碼交與1名真實姓名年籍不詳之人，惟否認犯罪，辯稱：伊是要辦貸款才交付該等物品云云。 2 告訴人彭翎於警詢時之指述 證明告訴人彭翎受騙匯款之事實。 3 告訴人江佳穎於警詢時之指述 證明告訴人江佳穎受騙匯款之事實。 4 告訴人彭翎提出與「楊俊宏」之通訊軟體對話紀錄及彰化銀行匯款回條聯影本、本案帳戶之開戶資料及歷史交易明細 證明告訴人彭翎受騙而匯款80萬元至被告所申辦之本案帳戶之事實。 5 告訴人江佳穎提出之郵政跨行匯款申請書 證明告訴人江佳穎匯款30萬元至本案帳戶之事實。 
二、核被告鄒懿威所為，係犯刑法第30條第1項、違反洗錢防制
    法第2條第2款而犯同法第14條第1項之幫助洗錢，以及刑法
    第30條第1項、同法第339條第1項之幫助詐欺取財等罪嫌。
    被告以一提供本案帳戶之行為，同時涉犯上開2罪名為想像競
    合犯，應依刑法第55條規定從一重之幫助洗錢罪處斷。
三、依刑事訴訟法第251條第1項提起公訴。
　  此　  致
臺灣臺北地方法院
中　　華　　民　　國　 111　　年　　1 　　月　　20　　日
　　　　　　　　　　　　　　　檢　察　官  高文政
本件正本證明與原本無異
中　　華　　民　　國　 111　  年　  2　   月    10    日
                              書  記  官  張庭瑜
附錄本案所犯法條全文
中華民國刑法第30條
（幫助犯及其處罰）
幫助他人實行犯罪行為者，為幫助犯。雖他人不知幫助之情者，
亦同。
幫助犯之處罰，得按正犯之刑減輕之。
中華民國刑法第339條
（普通詐欺罪）
意圖為自己或第三人不法之所有，以詐術使人將本人或第三人之
物交付者，處 5 年以下有期徒刑、拘役或科或併科 50 萬元以
下罰金。
以前項方法得財產上不法之利益或使第三人得之者，亦同。
前二項之未遂犯罰之。
洗錢防制法第2條
本法所稱洗錢，指下列行為：
一、意圖掩飾或隱匿特定犯罪所得來源，或使他人逃避刑事追訴
    ，而移轉或變更特定犯罪所得。
二、掩飾或隱匿特定犯罪所得之本質、來源、去向、所在、所有
    權、處分權或其他權益者。
三、收受、持有或使用他人之特定犯罪所得。
洗錢防制法第14條
有第二條各款所列洗錢行為者，處 7 年以下有期徒刑，併科新
臺幣 5 百萬元以下罰金。
前項之未遂犯罰之。
前二項情形，不得科以超過其特定犯罪所定最重本刑之刑。
臺灣臺北地方檢察署檢察官併辦意旨書
                                     111年度偵字第5244號
被　　　告　鄒懿威　男　19歲（民國00年0月0日生）
　　　　　　　　　　　　住臺北市○○區○○路○段00號2樓( 臺北市○○區○○○○○0
                        居○○市○○區○○○路0段0巷0號
　　　　　　　　　　　　國民身分證統一編號：Z000000000號
上列被告因詐欺案件，應與貴院審理之111年度審訴字第386號(
丙股)案件併案審理，茲將犯罪事實、證據、所犯法條及併案理
由分述如下：
一、犯罪事實：
    鄒懿威能預見任意將所有之金融機構帳戶資料交付他人，足
    供他人用為詐欺取財犯罪後收受被害人匯款，以遂其掩飾或
    隱匿犯罪所得財物目的之工具，竟基於縱所提供之帳戶被作
    為幫助他人詐欺取財亦不違背其本意之不確定故意，於民國
    110年年3月至5月間，在新北市蘆洲區某停車場，將其申辦
    之安泰商業銀行帳號000-00000000000000號帳戶(下稱本案
    帳戶)提供予詐欺集團使用。嗣該詐欺集團之不詳成員，即
    共同意圖為自己不法之所有，基於詐欺之犯意聯絡，於110
    年5月6日，以LINE 暱稱「維茹」對龔伯倫誆稱投資LCG券商
    的外匯網站(網址：https：//OOOOOOOOOOOOOOOO/)的帳號可
    以獲利，龔伯倫遂開立帳號，並匯入美金100元(以新臺幣30
    00元計價)作為本金，隨後進行該網站之操作而獲利600元，
    詐欺集團成員為使龔伯倫陷於錯誤愈深，於110年5月11日以
    本案帳戶匯款新臺幣(下同)3000元至龔伯倫之聯邦銀行0000
    00000000號帳戶，使龔伯倫誤認投資該網站之本金及獲利均
    可取回，故而加碼投資，於110年5月12日、13日匯款3萬元
    至指示之溫孌芬名下之000-00000000000000號帳戶；於同年
    月14日匯款5萬7000元至陳駿神名下之臺灣銀行000-0000000
    00000號帳戶；於同年月17日匯款1萬元至陳翊芸名下之國泰
    世華銀行000-000000000000號帳戶；於同年月22日匯款6萬
    元至謝秉宗名下之土地銀行000-000000000000號帳戶(溫孌
    芬、陳駿神、陳翊芸、謝秉宗涉案部分另由警移送本署及臺
    灣花蓮、新北、新竹等地方檢察署偵辦)。嗣詐欺集團成員
    又對龔伯倫佯稱匯款15萬元至指定之銀行帳戶以結清之前之
    投資本金及獲利，龔伯倫察覺有異，始悉受騙。案經龔伯倫
    訴由臺北市政府警察局信義分局報告臺灣橋頭地方檢察署呈
    請臺灣高等檢察署檢察長核轉本署偵辦。
二、證據：
（一）告訴人龔伯倫於警詢中之證述。
（二）本案帳戶及上揭溫孌芬、陳駿神、陳翊芸、謝秉宗帳戶之
      開戶資料及交易明細
（三）本署111年度偵緝字第79號、111年度偵字第2077號起訴書
三、所犯法條：刑法第30條第1項前段、第339條第1項之幫助詐
    欺取財罪嫌。
四、併案理由：被告鄒懿威前因詐欺案件，經本署檢察官於民國
    111年1月20日以111年度偵緝字第79號、111年度偵字第2077
    號號提起公訴），現由貴院（丙股）以111年度審訴字第386
    號審理中，有該案起訴書、本署刑案資料查註紀錄表在卷可
    參。本件同一被告所涉相同罪嫌，與上開案件之被害人不同
    而為裁判上同一案件，應予併案審理。
　　此　致
臺灣臺北地方法院
中　　華　　民　　國　 111　　年　　2 　　月　　14　　日
　　　　　　　　　　　　　　　檢　察　官　高文政
附件二：
                       調解筆錄　　　　　　　　　　　
                         111年度審附民移調字第689號

    聲請人  江佳穎
            年籍詳卷

    相對人  鄒懿威
                住臺北市○○區○○路0段00號2樓  (臺北市 
                  信義區戶政事務所)
                居新北市○○區○○○路0段0巷0號         
法定代理人  鄧淇文
                送達代收人蔡淳宇律師
    代理人  蔡淳宇律師

上列當事人間因本院111 年度審訴字第386 號案件，提起刑事附
帶民事訴訟，於中華民國111 年4 月20日下午4 時整在本院刑事
第5 法庭試行調解成立。茲記其大要如下：
一、出席職員如下：
　　法　  官　謝欣宓
    書 記 官  朱俶伶
    通    譯  甘屏妤
二、到場調解關係人
　　聲  請  人　江佳穎
    相  對  人　鄒懿威
    代  理  人  蔡淳宇律師
三、兩造達成調解內容如下：
１、相對人願給付聲請人新臺幣（下同）壹拾萬元，給付方式如
    下：自民國（下同）111 年5月起，按月於每月10日以前給
    付伍仟元至全部清償完畢為止，如有一期未履行，視為全部
    到期，並由相對人匯款至聲請人所指定中華郵政股份有限公
    司，戶名：江佳穎，帳戶號碼：00000000000000號之帳戶。
２、聲請人對相對人其餘請求均拋棄，並保留對其他共犯之損害
    賠償請求權。
３、聲請費用各自負擔。
上列筆錄當庭交付閱覽/朗讀並無異議簽名於后
聲  請  人：江佳穎 

相  對  人：鄒懿威

代  理  人：蔡淳宇律師 


中    華    民    國    111    年    4    月   20    日
              臺灣臺北地方法院刑事第二十庭
                          書記官    朱俶伶

                          法　官    謝欣宓
以上筆錄正本證明與原本無異。
                          書記官    朱俶伶
中　　華　　民　　國　　111 　年　　4 　　月　　20　　日